【裁判字號】    89,易,599
【裁判日期】    890412
【裁判案由】    傷害
【裁判全文】
臺灣桃園地方法院刑事判決                          八十九年度易字第五九九號
    公  訴  人  臺灣桃園地方法院檢察署檢察官
    被      告  甲○○
右列被告因傷害案件，經檢察官提起公訴（八十九年度偵字第一二八０號），本院判
決如左：
        主  文
甲○○傷害人之身體，處拘役伍拾日，如易科罰金以參佰元折算壹日。
        事  實
一、甲○○於民國八十八年十一月十日九時四十分許，在桃園縣大園鄉埔心村十八鄰
    二十六之三號，因不滿其媳婦乙○○返家拿戶口謄本及找其子游輝山談離婚事宜
    ，意基於傷害人身體之犯意，趁乙○○走出門外時，駕駛車號ＭＩ－三六００號
    自小客車由後追撞乙○○，致乙○○跌落路旁水溝而受有左腰部挫傷及擦傷、左
    大腿及小腿挫傷等之傷害。
二、案經乙○○訴請桃園縣警察局大園分局報告臺灣桃園地方法院檢察署檢察官偵查
    起訴。
        理  由
一、訊據被告甲○○矢口否認右開事實，辯稱：告訴人乙○○跑進伊之房內欲拿戶口
    名簿，說要與伊子游輝山辦理離婚用，伊即罵告訴人不應至伊房間亂翻，告訴人
    隨即慌張跑出屋外，自己不小心跌落水溝；伊當時是坐在客廳，伊看見告訴人要
    跑走，就叫告訴人回家帶小孩，告訴人推了伊一把，伊只追到門口，並沒有開車
    去撞告訴人云云。惟查：右開事實非惟經告訴人指訴歷歷；證人即被告之女游麗
    芬亦於警訊時證稱伊於案發日本在家睡覺，後來因外面很吵，就起床，看見告訴
    人站在田裏，跟被告在對罵，當時被告是坐在車裏等語，可見被告辯稱只有追告
    訴人至門口，伊並無出到門外云云，顯非實在；證人即告訴人之母及兄楊吳阿李
    、楊浚榮則於警訊時均證稱案發日上午，告訴人打電話回家說其被被告開車撞，
    要渠等報警，渠等到案發現場時，雖然右開事實已發生過，然渠等見告訴人未穿
    鞋子站在田裏，被告還衝出來要打楊浚榮等語，可見告訴人之指述係屬實在。證
    人即被告之子游輝山於警訊時證稱因被告罵告訴人，告訴人因驚慌跑出屋外，自
    己跌進田裏云云，無非係迴護其父即被告之詞耳。綜上，被告之辯詞顯係臨訟卸
    責之詞，不足採信，此猶與被告於偵訊時辯稱伊係長期洗腎之病患無涉，蓋多數
    之長期洗腎之病患亦可正常從事社會活動，不足以證明其無犯本件犯行，此外，
    復有敏盛醫院大園分院之診斷證明書一紙在卷可稽，本件事證明確，被告犯行已
    堪認定。
二、核被告所為，係犯刑法第二百七十七條第一項之普通傷害罪。爰審酌被告犯後猶
    飾詞卸責、被害人所受傷勢、被告行為手段、被告尚無任何前科（此有台灣高等
    法院被告全國前案紀錄表一紙可按）等一切情狀，量處如主文所示之刑，並諭知
    易科罰金之折算標準。
據上論斷，應依刑事訴訟法第二百九十九條第一項前段，刑法第二百七十七條第一項
、第四十一條，罰金罰鍰提高標準條例第一條前段、第二條，判決如主文。
本案經檢察官李叔芬到庭執行職務
中      華      民      國      八十九    年    四      月      十二    日
                                臺灣桃園地方法院刑事第一庭
                                      法  官    曾  雨  明
右正本證明與原本無異。
如不服本判決，應於判決送達後十日內向本院提出上訴狀( 應附繕本 )，上訴於
臺灣高等法院。
                                      書記官    戴  育  萍
中        華        民        國   八十九   年     四     月    十五    日
附論罪科刑依據之法條:
刑法第二百七十七條第一項
傷害人之身體或健康者，處三年以下有期徒刑，拘役或一千元以下罰金。


司法院資訊處製作；財團法人民間司法改革基金會備份。
